臺灣桃園地方法院小額民事判決
111年度壢小字第1697號
原      告  吳國華  
被      告  葉承瀚  



上列當事人間請求損害賠償(交通)事件，本院於民國111年11月1
0日言詞辯論終結，判決如下：
    主    文
一、被告應給付原告新臺幣肆萬伍仟參佰肆拾貳元。
二、原告其餘之訴駁回。
三、訴訟費用新臺幣壹仟元由被告負擔新臺幣柒佰肆拾捌元，餘
    由原告負擔。
四、本判決原告勝訴部分得假執行。
    理  由  要  領
一、本件除下列理由要領外，依民事訴訟法第436條之18第1項規
    定，僅記載主文，其餘省略。
二、按不法毀損他人之物者，被害人得請求賠償其物因毀損所減
    少之價額；負損害賠償責任者，除法律另有規定或契約另有
    訂定外，應回復他方損害發生前之原狀，前項情形，債權人
    得請求支付回復原狀所必要之費用，以代回復原狀，民法第
    196條、第213條第1項、第3項分別定有明文。又依民法第19
    6條請求賠償物被毀損所減少之價額，得以修復費用為估定
    之標準，但以必要者為限，例如：修理材料以新品換舊品，
    應予折舊，此有最高法院民國77年5月17日77年度第9次民事
    庭會議決議可資參照。故原告所得請求者既為回復原狀之必
    要費用，倘以維修費用為估定其回復原狀費用之標準，則修
    理材料以新品換舊品時，即應予折舊。
三、經查：
(一)原告主張所有之車牌號碼000-0000號自用小客車（下稱系爭
    車輛）及桃園市○○區○○○路000號住處之塑木隔屏，遭被告駕
    駛車牌號碼000-0000號自用小客車未注意車前狀況且逆向撞
    擊而毀損(下稱本件事故)，支出系爭車輛維修費用新臺幣（
    下同）3萬6600元及更換塑木隔屏2萬4000元等情，有維修估
    價單、現場照片為據（見本院卷第5至13頁），並經本院依
    職權調閱道路交通事故調查卷宗核閱無訛(見本院卷第18至4
    0頁)。而系爭車輛為107年5月出廠使用，有車籍資料1份在
    卷可稽（見本院卷第34頁），至111年3月12日遭被告毀損時
    ，已使用3年11月，零件已有折舊，然更新零件之折舊價差
    顯非必要，自應扣除。
(二)次查，系爭車輛修理費用為3萬6600元，而原告提出之估價
    單未分列零件、工資費用，惟依通常估價行情，估定價額應
    包含零件及工資費用，且原告已證明系爭車輛係與被告碰撞
    而受有損害，本院審酌系爭車輛受損部位及修復項目，依民
    事訴訟法第222條第2項規定核定系爭車輛修復之工資與零件
    比例應為1：1，即零件、工資費用各為18,300元。又零件部
    分，原告既係以新零件替代舊零件，自應就零件費用計算並
    扣除折舊，始屬公平；本院依行政院公布之固定資產耐用年
    數表及固定資產折舊率表，即系爭車輛之耐用年數為5年，
    依定率遞減法每年折舊千分之369，其最後1年之折舊額，加
    歷年折舊累積額，總和不得超過該資產成本原額之10分之9
    之計算方法。系爭車輛零件修理費用為1萬8300元，其折舊
    後為3,042元（詳如附表之計算式），加計工資費用1萬8300
    元後，原告得請求被告賠償之維修費為2萬1342元（計算式
    ：3,042元＋1萬8300元＝2萬1342元）。另原告更換塑木隔屏
    支出2萬4000元，則原告因本件事故得請求被告賠償之總額
    為4萬5342元（計算式：2萬1342元＋2萬4000元＝4萬5342元）
    。 
四、綜上所述，原告依侵權行為之法律關係，請求被告給付如主
    文第1項所示，為有理由，應予准許；逾此範圍之請求，則
    屬無據，應予駁回。　　　　
中　　華　　民　　國　　111 　年　　11　　月　　24　　日
                  中壢簡易庭      法  官  張博鈞
以上為正本係照原本作成。
如不服本判決，應於送達後20日內，向本院提出上訴狀並表明上
訴理由，如於本判決宣示後送達前提起上訴者，應於判決送達後
20日內補提上訴理由書（須附繕本）。
如委任律師提起上訴者，應一併繳納上訴審裁判費。
中　　華　　民　　國　　111 　年　　11　　月　　24　　日
                                  書記官  張季容
附錄：
一、民事訴訟法第436條之24第2項：
    對於小額程序之第一審裁判上訴或抗告，非以其違背法令為
    理由，不得為之。
二、民事訴訟法第436條之25：
    上訴狀內應記載上訴理由，表明下列各款事項：
    （一）原判決所違背之法令及其具體內容。
    （二）依訴訟資料可認為原判決有違背法令之具體事實。
三、民事訴訟法第471 條第1 項：（依同法第436 條之32第2 項
    規定於小額事件之上訴程式準用之）上訴狀內未表明上訴理
    由者，上訴人應於提起上訴後20日內，提出理由書於原第二
    審法院；未提出者，毌庸命其補正，由原第二審法院以裁定
    駁回之。 　　
附表：零件部分折舊（單位：新臺幣）　　　　
----- 折舊時間           金額 第1年折舊值        18,300×0.369=6,753 第1年折舊後價值    18,300-6,753=11,547 第2年折舊值        11,547×0.369=4,261 第2年折舊後價值    11,547-4,261=7,286 第3年折舊值        7,286×0.369=2,689 第3年折舊後價值    7,286-2,689=4,597 第4年折舊值        4,597×0.369×(11/12)=1,555 第4年折舊後價值    4,597-1,555=3,042